臺灣高等法院臺中分院刑事裁定　
110年度聲字第1140號
聲  請  人  臺灣高等檢察署臺中檢察分署檢察官
受  刑  人  施建銘



上列聲請人因受刑人數罪併罰有二裁判以上，聲請定其應執行之
刑（聲請案號：110年度執聲字第578號），本院裁定如下：
    主  文
施建銘因犯如附表所示各罪所處之刑，應執行有期徒刑拾壹年。
    理  由
一、聲請意旨略以：受刑人施建銘（下稱受刑人）因毒品危害防
    制條例等數罪，先後經判決確定如附表。數罪中雖有刑法第
    50條第1項但書所列情形，惟受刑人已請求檢察官聲請定應
    執行刑，有請求定應執行刑調查表足稽，應依刑法第50條第
    2項、第53條、第51條第5款規定，定其應執行之刑。爰依刑
    事訴訟法第477條第1項聲請裁定等語。
二、按裁判確定前犯數罪者，併合處罰之。但有下列情形之一者
    ，不在此限：一、得易科罰金之罪與不得易科罰金之罪。二
    、得易科罰金之罪與不得易服社會勞動之罪。三、得易服社
    會勞動之罪與不得易科罰金之罪。四、得易服社會勞動之罪
    與不得易服社會勞動之罪。前項但書情形，受刑人請求檢察
    官聲請定應執行刑者，依第51條規定定之；數罪併罰，有二
    裁判以上者，依刑法第51條之規定，定其應執行之刑；又宣
    告多數有期徒刑者，於各刑中之最長期以上，各刑合併之刑
    期以下，定其刑期，但不得逾30年。刑法第50條、第53條、
    第51條第5款分別定有明文。
三、經查，受刑人因毒品危害防制條例等數罪，經臺灣彰化地方
    法院及本院分別判處如附表所示之刑，均確定在案，有各該
    刑事判決書及臺灣高等法院被告前案紀錄表在卷可稽。又受
    刑人所犯如附表編號1所示之罪為得易科罰金及得易服社會
    勞動之罪，附表編號2至14所示之罪為不得易科罰金及不得
    易服社會勞動之罪，固合於刑法第50條第1項但書之情形，
    惟受刑人已請求檢察官向法院聲請定應執行刑，有○○監獄受
    刑人是否聲請定應執行刑同意書在卷可稽（見本院卷第13至
    14頁），自應依刑法第50條第2項之規定，依同法第51條規
    定定其應執行刑。茲檢察官聲請定其應執行之刑，本院審核
    認聲請為正當，應予准許。爰審酌受刑人所犯如附表所示各
    罪之犯罪態樣、時間間隔、侵犯法益，並考量各該罪合併後
    之不法內涵、罪責原則及合併刑罰所生之效果，暨受刑人所
    犯如附表所示各罪之刑期總合、各刑中之最長期以上，附表
    編號2至4所示之罪前經臺灣彰化地方法院以108年度訴字第3
    8號判決定應執行刑有期徒刑1年8月，附表編號5至14所示之
    罪前經臺灣彰化地方法院以107年度訴字第951號判決定應執
    行刑有期徒刑10年，嗣經本院及最高法院判決駁回上訴確定
    等一切情狀後，定其應執行之刑如主文所示。
四、據上論斷，應依刑事訴訟法第477條第 1項，刑法第50條第2
    項、第53條、第51條第5款，裁定如主文。
中　　華　　民　　國　　110 　年　　5 　　月　　10　　日
        　　刑事第二庭    審判長法　官  何　志　通
　　　　　　　　　　　　　　    法　官  許  月  馨
　　　　　　　　　　　　　　　　法  官  吳  進  發
以上正本證明與原本無異。     
如不服本裁定，得於收受送達後5日內向本院提出抗告書狀(須附
繕本)。

                                書記官  詹  雅  婷
　　　　　　　　　　　　　　　　
中　　華　　民　　國　　110 　年　　5 　　月　　10　　日

附表：受刑人施建銘定應執行刑案件一覽表　　　
　
  1 2 3 罪　　　　　名  施用第二級毒品 施用第二級毒品 施用第二級毒品 宣　　告　　刑  有期徒刑6月 有期徒刑7月 有期徒刑7月 犯　罪　日　期  107年7月8日 107年7月8日 107年7月16日 偵查(自訴)機關 年　度　案　號  彰化地檢107 年度毒偵字第1589號   彰化地檢107 年度毒偵字第1346、1800號 彰化地檢107 年度毒偵字第1346、1800號 最　後 事實審 法　　院 彰化地院 彰化地院 彰化地院  案　　號 107年度簡字第  2170號 108年度訴字第 38號 108年度訴字第 38號  判決日期 108年10月30日 108年2月15日 108年2月15日 確　定 判　決 法　　院 彰化地院 彰化地院 彰化地院  案　　號 107年度簡字第  2170號 108年度訴字第 38號 108年度訴字第 38號  判    決 確定日期 107年11月20日  108年3月12日 108年3月12日 是 否 為 得 科 罰 金 之 案 件  得易科、     得社勞 不得易科、 不得社勞 不得易科、    不得社勞 備           註   彰化地檢107年度執字第6488號 彰化地檢108年度執字第1919號 彰化地檢108年度執字第1919號   附表編號2至4經定應執行有期徒刑1年8月   
  4 5 6 罪　　　　　名  施用第一級毒品 販賣第一級毒品 販賣第一級毒品 宣　　告　　刑  有期徒刑11月 有期徒刑7年9月 有期徒刑7年9月 犯　罪　日　期  107年7月16日 107年4月18日 107年5月1日 偵查(自訴)機關 年　度　案　號  彰化地檢107 年度毒偵字第1346、1800號 彰化地檢107 年度偵字第7566、8911號 彰化地檢107 年度偵字第7566、8911號 最　後 事實審 法　　院 彰化地院 中高分院 中高分院  案　　號 108年度訴字第  38號 107年度上訴字第2128號 107年度上訴字第2128號  判決日期 108年2月15日 108年3月20日 108年3月20日 確　定 判　決 法　　院 彰化地院 最高法院 最高法院  案　　號 108年度訴字第  38號  108年度台上字第1760號  108年度台上字第1760號  判    決 確定日期 108年3月12日 108年6月13日 108年6月13日 是 否 為 得 科 罰 金 之 案 件  不得易科、    不得社勞 不得易科、    不得社勞 不得易科、    不得社勞 備           註   彰化地檢108年度執字第1919號 彰化地檢108年度執他字第697號 彰化地檢108年度執他字第697號   附表編號2至4經定應執行有期徒刑1年8月 附表編號5至14經定應執行有期徒刑10年  

  7 8 9 罪　　　　　名  販賣第一級毒品 販賣第一級毒品 販賣第二級毒品 宣　　告　　刑  有期徒刑7年9月 有期徒刑7年8月 有期徒刑7年4月 犯　罪　日　期  107年5月25日 107年5月24日 107年4月28日 偵查(自訴)機關 年　度　案　號  彰化地檢107 年度偵字第7566、8911號 彰化地檢107 年度偵字第7566、8911號 彰化地檢107 年度偵字第7566、8911號 最　後 事實審 法　　院 中高分院 中高分院 中高分院  案　　號 107年度上訴字第2128號 107年度上訴字第2128號 107年度上訴字第2128號  判決日期 108年3月20日 108年3月20日 108年3月20日 確　定 判　決 法　　院 最高法院 最高法院 最高法院  案　　號  108年度台上字第1760號  108年度台上字第1760號  108年度台上字第1760號  判    決 確定日期 108年6月13日 108年6月13日 108年6月13日 是 否 為 得 科 罰 金 之 案 件  不得易科、    不得社勞 不得易科、    不得社勞 不得易科、    不得社勞 備           註   彰化地檢108年度執他字第697號 彰化地檢108年度執他字第697號 彰化地檢108年度執他字第697號   附表編號5至14經定應執行有期徒刑10年   



  10 11 12 罪　　　　　名  販賣第二級毒品 販賣第二級毒品 販賣第一級毒品 宣　　告　　刑  有期徒刑7年2月 有期徒刑7年3月 有期徒刑7年10月 犯　罪　日　期  107年6月20日 107年7月11日 107年7月7日 偵查(自訴)機關 年　度　案　號  彰化地檢107 年度偵字第7566、8911號 彰化地檢107 年度偵字第7566、8911號 彰化地檢107 年度偵字第7566、8911號 最　後 事實審 法　　院 中高分院 中高分院 中高分院  案　　號 107年度上訴字第2128號 107年度上訴字第2128號 107年度上訴字第2128號  判決日期 108年3月20日 108年3月20日 108年3月20日 確　定 判　決 法　　院 最高法院 最高法院 最高法院  案　　號  108年度台上字第1760號  108年度台上字第1760號  108年度台上字第1760號  判    決 確定日期 108年6月13日 108年6月13日 108年6月13日 是 否 為 得 科 罰 金 之 案 件  不得易科、    不得社勞 不得易科、    不得社勞 不得易科、    不得社勞 備           註   彰化地檢108年度執他字第697號 彰化地檢108年度執他字第697號 彰化地檢108年度執他字第697號   附表編號5至14經定應執行有期徒刑10年   


  13 14  罪　　　　　名  販賣第一級毒品 轉讓禁藥  宣　　告　　刑  有期徒刑7年10月 有期徒刑7月  犯　罪　日　期  107年7月8日 107年6月25日  偵查(自訴)機關 年　度　案　號  彰化地檢107 年度偵字第7566、8911號 彰化地檢107 年度偵字第7566、8911號  最　後 事實審 法　　院 中高分院 中高分院   案　　號 107年度上訴字第2128號 107年度上訴字第2128號   判決日期 108年3月20日 108年3月20日  確　定 判　決 法　　院 最高法院 最高法院   案　　號  108年度台上字第1760號  108年度台上字第1760號   判    決 確定日期 108年6月13日 108年6月13日  是 否 為 得 科 罰 金 之 案 件  不得易科、    不得社勞 不得易科、    不得社勞  備           註   彰化地檢108年度執他字第697號 彰化地檢108年度執他字第697號    附表編號5至14經定應執行有期徒刑10年